臺灣新竹地方法院民事裁定  
110年度亡字第13號
聲  請  人  臺灣新竹地方檢察署檢察官

代  理  人  吳俊賢  
相  對  人  
即  失蹤人  彭慶忠  
上列聲請人聲請宣告彭慶忠死亡事件，本院裁定如下：
    主  文
一、宣告彭慶忠（男，民國00年0月00日生，身分證統一編號：Z
    000000000號，失蹤前住所：新竹市○區○○路000號）於中華
    民國七十一年八月十九日中午十二時死亡。
二、聲請程序費用由彭慶忠之遺產負擔。
    事實及理由
一、聲請意旨略以：失蹤人彭慶忠已逾80歲，其弟彭慶源前向新
    竹縣警察局申請補辦登記彭慶忠失蹤，業經新竹市戶政事務
    所於民國61年8月19日在戶籍謄本內註記彭慶忠失蹤在案，
    迄今查無失蹤人之全民健康保險投保、勞保與就保單位及入
    出境資料，亦查無其死亡、火化及殯葬設施使用紀錄，再經
    新竹○○○○○○○○於110年1月7日派員至失蹤人之戶籍地查訪其
    姪子彭楷成，訪談結果均查無失蹤人下落及生存狀況，因彭
    慶忠失蹤已逾3年以上，前經本院准予裁定公示催告在案，
    現已逾6個月之陳報期間，未據陳報失蹤人現尚生存或知其
    生死，為此聲請宣告失蹤人死亡之裁定等語。
二、按失蹤人失蹤滿十年後，法院得因利害關係人之聲請，為死
    亡之宣告。失蹤人為七十歲以上者，得於失蹤滿五年後，為
    死亡之宣告。失蹤人為遭遇特別災難者，得於失蹤滿三年後
    ，為死亡之宣告，民國72年1 月1 日民法總則修正前之民法
    第8 條定有明文。又失蹤人於該條文修正前失蹤，而其失蹤
    情形已合於修正前之規定者，應適用修正前之規定，民法總
    則施行法第3 條第3 項但書亦有明文。
三、經查，聲請人主張上情，業據提出新竹○○○○○○○○110年1月18
    日竹市北戶字第1100000270號函暨所附戶籍資料、親屬系統
    表及親屬戶籍資料、失蹤戶籍登記申請書、勞保與就保資料
    、入出境資料、彭楷成之訪談紀錄、新竹市殯葬管理所110
    年2月19日竹殯服字第1100000373號函、新竹縣竹東鎮公所1
    10年2月23日竹鎮殯字第1100001819號函、刑案及出入監紀
    錄查詢資料、稅務電子閘門財產所得資料明細表等件為證；
    而失蹤人彭慶忠於61年8月19日失蹤後，迄今音杏杳然，生
    死不明，經本院公示催告在案，今申報期間屆滿，未據彭慶
    忠陳報其生存，或知彭慶忠生死者陳報其所知等情，業據聲
    請人到庭陳述明確，復有本院公示催告裁定及公告可憑，堪
    信為實。相對人於61年8月19日失蹤，依修正前民法第8條第
    1項規定，應計至71年8月19日滿10年，且於公示催告之申報
    期間，未據相對人陳報其生存，或知相對人生死者陳報其所
    知，依民法第9條第2項前段規定，應推定是日下午12時為其
    死亡之時，則本件聲請為有理由，准予依法宣告。　　　
四、依家事事件法第154條第3 項，裁定如主文。　　
中　　華　　民　　國　　110 　年　　11　　月　　30　　日
               　 家事法庭  法　官　林宗穎 
以上正本係照原本作成。
如對本裁定抗告，須於裁定送達後10日之不變期間內，向本院提
出抗告狀，並繳納抗告費新臺幣1,000元。
中　　華　　民　　國　　110 　年　　12　　月　　2 　　日
                            書記官  嚴翠意